【裁判字號】    98,交聲,4016
【裁判日期】    981207
【裁判案由】    交管條例聲異
【裁判全文】
臺灣板橋地方法院交通事件裁定        98年度交聲字第4016號
原處分機關  交通部公路總局臺北區監理所板橋監理站
異  議  人
即受處分人  乙○○
上列異議人即受處分人因違反道路交通管理處罰條例案件，不服
原處分機關於民國98年11月 6日所為之裁決處分（裁決書案號：
板監字第裁41-C00000000號），聲明異議，本院裁定如下：
    主  文
異議駁回。
    理  由
一、原處分意旨略以：異議人廖禕嫻騎乘車號二六九─ＥＱＫ號
    重型機車，於民國九十八年九月七日晚間八時五分許，行經
    臺北縣永和市○○路、保福路口，因「闖紅燈（中山路左轉
    保福路）」之違規為警攔停，乃依道路交通管理處罰條例第
    五十三條第一項之規定、第六十三條第一項第三款（原裁決
    書漏載第三款）之規定，裁處罰鍰新臺幣（下同）一千八百
    元，並記違規點數三點。異議人則以：伊當時並未闖紅燈，
    卻被員警誣賴，且伊經濟上有困難，實在無法認同員警如此
    的誣賴，加上員警態度不友善，隨意指稱，身為員警不可以
    如此態度欺負人民；伊當時是搶黃燈通過中山路、保福路口
    待轉，等到保福路綠燈，伊才繼續行駛等語，表明不服而提
    出異議。
二、按汽車（含機車）駕駛人行經有燈光號誌管制之交岔路口闖
    紅燈者，處一千八百元以上五千四百元以下罰鍰；又汽車駕
    駛人有上開第五十三條之情形者，除依原條款處罰鍰外，並
    分別記違規點數三點。道路交通管理處罰條例第五十三條第
    一項、第六十三條第一項第三款分別定有明文。
三、本件異議人廖禕嫻固坦承於上揭時地，騎乘機車為警攔停舉
    發之事實，但否認有何闖紅燈之違規行為，並以前詞置辯。
    惟查：異議人上開騎乘機車闖紅燈由永和市○○路左轉保福
    路之違規事實，業據證人即舉發之臺北縣政府警察局永和分
    局交通分隊警員甲○○於本院調查時結證稱：「（本件是否
    你舉發？舉發經過？）是我攔停舉發的，當時永和市○○路
    、保福路口，中山路由綠燈轉成紅燈，以我目測異議人騎機
    車在中山路上，由西往東行駛，當時異議人距離上開路口約
    有三十公尺，之後保福路變綠燈，中山路紅燈，保福路的行
    人已經（在）通行，異議人（當時）紅燈闖越路口左轉至保
    福路時，行人的秒數已經倒數三十二秒，當時我在中山路、
    保福路口的一間『非常機車』機車行，之後我就騎機車上前
    攔停，我是在保福路上把異議人攔停，我騎了約有五十公尺
    左右才把異議人攔停。（你把異議人攔停時，異議人有何表
    示？）異議人說他趕著要去看醫生，當時異議人向我表示請
    我不要開單舉發，異議人一開始有說他沒有闖紅燈，他說趕
    著要看醫生，當時對話的內容有我與異議人的錄音光碟。（
    你當時看到本件違規時，你是巡邏經過那邊還是定點取締違
    規？）我是跟我同事巡邏經過該地，我同事已經在取締闖紅
    燈的違規，我本來是在那邊等我同事，也在等其他違規闖紅
    燈左邊的騎士，也會取締，所以我才會站在上開機車行觀看
    ，所以才看到異議人騎機車違規紅燈左轉過來。（你確定異
    議人當時在中山路保福路口，中山路變紅燈時，異議人的機
    車還在中山路口停等線以前，尚未通過停等線？還是異議人
    當時是搶黃燈左轉？）停等線是離路口不到三公尺，我當時
    沒辦法專注看停等線的位置，但我當時是看著異議人騎機車
    還有紅綠燈的號誌，因為當時異議人通過該路口左轉時，保
    福路的行人燈號已經倒數三十二秒，那個行人燈號由綠燈開
    始是三十五秒，如果剛變成紅燈這種情形我們也不會攔他」
    等語，並有證人甲○○當庭提出之交通違規現場地圖可證。
    又本院於調查時當庭播放證人甲○○提出之錄音帶、錄音光
    碟，勘驗上開錄音光碟、錄音帶結果略為：警察跟異議人表
    示剛剛已經變燈了你已經紅燈左轉，並說行人燈號已經變成
    三十二秒了，它從三十五秒開始倒數，燈號變成三十五秒之
    前你那邊就已經變成紅燈，我們剛才看得很清楚，駕照、行
    照麻煩拿出來，異議人爭執說我沒有並說我沒有帶駕照、行
    照，並向警察表示急著趕去台北忠孝東路看醫生，警察表示
    你現在去看也來不及了，警察詢問異議人身分證字號及是否
    考領機車駕照，警察再跟異議人表示，當變完紅燈就不可以
    再過來，異議人表示我是在那邊待轉，警察說在那邊待轉是
    可以，問題是你剛剛在通過那個路口時已經是紅燈了，人家
    都是綠燈時，就在那邊等了，變成紅燈就不可以再往前，所
    以我才會攔你，警員提醒異議人以後駕照要記得帶出來並詢
    問異議人駕照地址，並告知交通告發，異議人問開什麼紅單
    ，並說找工作找很久了，要警察不要再罰錢，警察要異議人
    遵守交通規則就不會被罰，異議人表示我並沒有不遵守，異
    議人一直說我沒有，不要再罰我，警察向異議人表示人家綠
    燈就在路口那邊等了，不然不會一群車我只攔你這一台，異
    議人說我趕著去看醫生，我沒有工作，希望警察不要罰我等
    語，並經本院當庭製作勘驗筆錄在卷可稽。又舉發警員甲○
    ○係舉發當時在場之目擊證人，其到庭以具結擔保供述之真
    實性，且與異議人素不相識，亦無嫌隙，應無攀誣異議人之
    理，自不得僅以證人為本件舉發之員警而全盤抹煞其在訴訟
    上所具有目擊證人之資格，其證言自得採為本院裁判之依據
    ；復參以證人甲○○上開證述舉發當時異議人如何騎乘機車
    闖紅燈左轉之過程，與前揭攔停異議人時，異議人與證人甲
    ○○之對話內容大致相符，且本件舉發警察為執行交通勤務
    之公務員，對於舉發駕駛人交通違規，為其業務內之事項，
    其觀察程度自較一般人更為專注，衡情證人應無誤認之情形
    ，是證人甲○○上開證述異議人闖紅燈由永和市○○路左轉
    保福路之情節，堪以採信。異議人雖辯稱：伊當時是搶黃燈
    通過中山路、保福路口待轉，等到保福路綠燈，伊才繼續行
    駛，並未闖紅燈等語，但與證人甲○○證述其闖紅燈逕行左
    轉保福路之事實，顯不相符，況異議人於本院調查中亦自承
    上開路口並沒有機車待轉區等語，則異議人辯稱其當時通過
    中山路與保福路口，在保福路口待轉，等到保福路綠燈，伊
    才繼續行駛云云，顯難以採信；復徵之異議人於舉發當時向
    員警陳稱：我真的不是故意的，你們不能行行好嗎？你知道
    你們這樣給我罰下去，我可以吃多少飯，你知道嗎等語，亦
    經本院於九十八年十二月三日勘驗上開錄音光碟勘驗屬實，
    並製有勘驗筆錄在卷足佐，顯見異議人於舉發當時有向舉發
    員警表示「我真的不是故意的」，並請求員警免予開單舉發
    等情，足認異議人上開所辯其未闖紅燈云云，應係卸責之詞
    ，並非足採，亦難據為免罰之事由。
四、綜上所述，異議人確於上揭時地，騎乘上開機車有闖紅燈之
    違規行為，洵堪認定。從而，原處分機關援引上揭規定，裁
    處異議人罰鍰一千八百元，並記違規點數三點，無何違誤，
    量罰亦甚妥適，應予維持，本件異議為無理由，應予駁回。
據上論斷，應依道路交通管理處罰條例第八十七條第二項，道路
交通案件處理辦法第十九條，裁定如主文。
中    華    民    國    98    年    12    月    7     日
                      交通法庭  法  官 楊 志 雄
以上正本證明與原本無異
如不服本裁定應於送達後五日內向本院提出抗告狀
                                書記官 陳 春 銘
中    華    民    國    98    年    12    月    7     日


司法院資訊處製作；財團法人民間司法改革基金會備份。
